【裁判字號】    91,易,3481
【裁判日期】    920516
【裁判案由】    竊盜
【裁判全文】
臺灣板橋地方法院刑事判決                        九十一年度易字第三四八一號
    公  訴  人  臺灣板橋地方法院檢察署檢察官
    被      告  甲○○
右列被告因竊盜案件，經檢察官提起公訴〔九十一年度偵字第二一五九二號〕，暨移
請併案審理〔九十二年度偵字第九七二號、九十二年度偵第一四０一號〕，本院判決
如左：
    主  文
甲○○連續竊盜，累犯，處有期徒刑伍月，如易科罰金，以參佰元折算壹日。
    事  實
壹、甲○○前於〔一〕民國〔下同〕八十六年間，因竊盜案〔臺灣板橋地方法院檢察
    署八十六年度偵字第一三三０八號〕，經本院判處有期徒刑伍月，確定後於八十
    六年十一月十六日執行完畢。〔二〕八十六年間，因準強盜案件〔臺灣板橋地方
    法院檢察署八十六年度偵字第二五二八二號〕，經本院判處有期徒刑參年貳月，
    確定後入監服刑，嗣於八十九年十二月三十日假釋出監〔假釋縮刑期滿日為九十
    年二月十三日〕，在有期徒刑所餘刑期內未經撤銷假釋，其未執行之刑，以已執
    行論。〔三〕九十一年間，因竊盜案〔臺灣板橋地方法院檢察署九十一年度偵字
    第三三八八號〕，經本院判處有期徒刑柒月，確定後入監服刑，嗣於九十一年九
    月七日執行完畢。
貳、詎甲○○未見悔悟，基於意圖為自己不法之所有之概括犯意，連續於〔一〕民國
    〔下同〕九十一年十一月七日上午九時五十五分許，在臺北縣土城市○○街四十
    八號前，見牌照號碼八Ｓ─三四二號自用小貨車車門並未上鎖，竟徒手開啟右開
    自用小貨車之車門後，竊取徐政新所有、置於車內之皮包壹只〔內有汽車駕駛執
    照壹枚、行車執照壹枚、帳單壹本〕得手。〔二〕九十一年十二月二十五日上午
    九時三十分許，在臺北縣三峽鎮○○街十號，因欲搭公車回臺北縣土城市住處而
    乏車資，竟徒手開啟蘇有利停放路旁牌照號碼ＲＯ─一四四三號自用小貨車之車
    門，著手翻找車內財物之際，經警當場查獲而未遂。〔三〕九十二年一月四日下
    午一時三十分許，在臺北縣土城市○○路六號前，見王進發所有牌照號碼二Ｗ─
    九五五五號自用小客車車門未上鎖，乃進入車內竊取王進發所有之七星牌香煙壹
    條得手。
參、嗣先後於〔一〕九十一年十一月七日上午十時許，在臺北縣土城市○○街四十八
    巷四號前，經警查獲。〔二〕再九十一年十二月二十五日上午九時三十三分許，
    在臺北縣三峽鎮○○街十號前，經警查獲。〔三〕繼於九十二年一月四日下午一
    時三十分許，在臺北縣土城市○○路前，經警查獲。
肆、案經臺北縣政府警察局土城分局報告臺灣板橋地方法院檢察署檢察官偵查起訴，
    暨移請併案審理。
    理  由
壹、右揭事實，業據被告於警訊及偵審中坦承不諱〔參見本院九十二年五月六日審判
    筆錄、九十一年度偵字第二一五九號卷第四頁、第十四頁背面、九十二年度偵字
    第九七二號卷第六頁背面、第七頁正面、九十二年度偵字第一四０一號卷第七頁
    〕，核與被害人徐政新、蘇有利、王進發指訴被害情節〔參見九十一年度偵字第
    二一五九二號卷第五頁、九十二年度偵字第九七二號卷第四頁背面、第五頁正面
    、第十八頁背面、九十二年度偵字第一四０一號卷第十二頁背面〕，互核相符，
    復有贓物認領保管單貳紙〔附九十一年度偵字第二一五九二號卷第六頁、九十二
    年度偵字第一四０一號卷第十五頁〕足佐，堪認被告之右開自白與事實相符，足
    為認定右開事實之依據；本件事證明確，被告之右開犯行，堪予認定。
貳、核被告所為事實欄貳─〔一〕〔三〕所示犯行，係犯刑法第三百二十條第一項之
    竊盜罪，事實欄貳─〔二〕所示犯行，係犯刑法第三百二十條第三項、第一項之
    竊盜未遂罪；其先後所為右開竊盜既遂、竊盜未遂犯行，時間緊接，基本犯罪構
    成要件相同，顯係基於概括之犯意反覆為之，依連續犯之規定，論以竊盜既遂壹
    罪，並加重其刑；事實欄貳之〔二〕〔三〕所示竊盜犯行，起訴書雖未敘及，惟
    與起訴部份，有連續犯之裁判上一罪之關係，為起訴效力所及，本院自得併予審
    究；被告於八十六年間，因竊盜案〔臺灣板橋地方法院檢察署八十六年度偵字第
    一三三０八號〕，經本院判處有期徒刑伍月，確定後於八十六年十一月十六日執
    行完畢。〔二〕八十六年間，因準強盜案件〔臺灣板橋地方法院檢察署八十六年
    度偵字第二五二八二號〕，經本院判處有期徒刑參年貳月，確定後入監服刑，嗣
    於八十九年十二月三十日假釋出監〔假釋縮刑期滿日為九十年二月十三日〕，在
    有期徒刑所餘刑期內未經撤銷假釋，其未執行之刑，以已執行論。〔三〕九十一
    年間，因竊盜案〔臺灣板橋地方法院檢察署九十一年度偵字第三三八八號〕，經
    本院判處有期徒刑柒月，確定後入監服刑，嗣於九十一年九月七日執行完畢，此
    有臺灣高等法院被告全國前案紀錄表在卷足參，伍年之內，再犯有期徒刑以上之
    本罪，依累犯之規定遞加重其刑。爰審酌被告其犯罪之動機、目的、手段、所生
    之危害，暨犯罪後態度等一切情狀，量處如主文所示之刑，並諭知易科罰金之折
    算標準。
據上論斷，應依刑事訴訟法第二百九十九條第一項前段，刑法第五十六條、第三百二
十條第一項、第四十七條、第四十一條第一項前段，罰金罰鍰提高標準條例第一條前
段、第二條，判決如主文。
本案經檢察官張云綺到庭執行職務。
中      華      民      國      九十二      年      五    月    十六    日
                                  臺灣板橋地方法院刑事第五庭
                                          法  官  陳  福  來
右正本證明與原本無異。
如不服本判決，應於判決送達後十日內，向本院提出上訴狀。
                                          書記官  林  兆  嘉
中      華      民      國      九十二      年      五    月    十九    日
附錄本案論罪科刑法條全文：
刑法第三百二十條：
意圖為自己或第三人不法之所有，而竊取他人之動產者，為竊盜罪，處五年以下有期
徒刑、拘役或五百元以下罰金。
意圖為自己或第三人不法之利益，而竊佔他人之不動產者，依前項之規定處斷。
前二項之未遂犯罰之。


司法院資訊處製作；財團法人民間司法改革基金會備份。
